臺灣高等法院臺中分院刑事裁定　　　　　 96年度抗字第409號
抗　告　人
即受刑　人　甲○○
上列抗告人因其毒品危害防制條例案件經台灣台中地方法院檢察
署檢察官聲請撤銷緩刑宣告案件，不服臺灣臺中地方法院中華民
國96年3月27日裁定（96年度撤緩字第57號）提起抗告，本院裁
定如下：
    主  文
抗告駁回。
    理  由
一、本院審理結果，認原裁定法院以抗告人有緩刑宣告撤銷之原
    因，而為緩刑宣告撤銷之裁定，並無不合，應予維持，茲引
    用原裁定法院之裁定所記載之證據及理由（如附件）。
二、本件抗告意旨：抗告人並未於民國095年10月16日前往回溯4
    、5 日內之某時復施用毒品，因抗告人已懷孕，不可能吸毒
    去殘害小孩，至於如何驗有毒品反應，抗告人並不清楚，且
    抗告人是否再成立施用毒品罪，並未經法院之確定判決驟然
    以違反「未保持善良品行，情節重大」之情節撤銷緩刑，亦
    有草率之處，抗告人認原裁定顯有未洽，請求撤銷原裁定等
    語。
三、惟(一)按受緩刑之宣告者，在緩刑期內得付保護管束，刑法第
    93條第1項定有明文。又依保安處分執行法第74條之2第1款
    規定：「受保護管束人在保護管束期間內，應遵守左列事項
    ：一、保持善良品行，不得與素行不良之人往還。」又同法
    第74之3條第1項亦規定：受保護管束人違反前條各款情形之
    一，情節重大者，檢察官得聲請撤銷保護管束或緩刑之宣告
    。
    (二)上開規定之保安處分係對受處分人將來之危險性所為拘束
    其身體、自由之處置，以達教化之目的，為刑罰之補充制度
    。緩刑中付保護管束，屬於保安處分之一種，其目的在監督
    受刑人緩刑中之行狀，期能繼續保持善行。因此受刑人緩刑
    中是否遵守保護管束之規則，自由檢察官指揮執行。受保護
    管束人違反保護管束規則，情節重大，檢察官即得聲請法院
    撤銷緩刑宣告，而法院裁定緩刑宣告撤銷否，法院自得就受
    保護管束人是否遵守保護管束之規則，如有違反，情節是否
    重大加以審查，以決定是否維持或撤銷緩刑宣告，自屬當然
    之解釋。(三)查抗告人前因毒品危害防制條例案件，經台灣台
    中地方法院於94年12月30日以94年度訴字第36561號判決判
    處有期徒七月及三月，定應執行刑8月後，復經本院以被告
    即抗告人家庭組織健全、支援系統功能強大且與家人之互動
    良好，生活工作作息正常、交友觀念改變等情，認以目前狀
    況，由其家庭系統以親情恩威併進循循導引被告即抗告人戒
    毒遠離損友迎向正常健康人生，較能盡教化之功，認被告即
    抗告人經該案偵審程序並刑之宣告後，當知所警惕，無再犯
    之虞，而併予宣告緩刑3年，且為求緩刑期由專業人員協助
    輔導，對被告即抗告人之教化更收事半功倍之效，於緩刑期
    間並付保護管束之諭知，並於95年5月1日確定在案，惟抗告
    人於上開緩刑期間內即前開緩刑宣告後不到半年，即再度施
    用毒品，且於95年10月16日11時05分經觀護人採取抗告人尿
    液送檢驗，呈嗎啡陽性反應，而查獲抗告人於緩刑期間再度
    施用第一級毒海洛因，並經台灣台中地方法院檢察署檢察官
    以95年度毒偵字第5211號起訴書提起公訴，有前開判決書、
    起訴書、臺灣高等法院被告前案紀錄表各1件，及台灣台中
    地方法院檢察署檢察官執行保護管束指揮書1紙附卷可稽，
    按一般人注射海洛因或嗎啡後，經體內吸收代謝約30分鐘後
    ，以嗎啡型態為主開始排入尿中，以最初6至12小時排泄量
    最多，約有75%之毒品代謝物可在注射後24小時內陸續由尿
    中排出體外，剩餘量則可能在數日內分別排出體外，故施用
    多量毒品者，於施用後4、5日仍有可能檢出低濃度毒品反應
    ，本件抗告人於95年10月16日所採集之尿液經送驗，既有嗎
    啡陽性反應，足證抗告人在95年10月16日前幾日確實有施用
    海洛因之情事，抗告人既自陳已懷孕在身，竟仍不知愛惜腹
    中胎兒，復繼續施用毒品，顯見抗告人於其受保護管束期間
    內，並未遵守上開應保持善良品行之規定，違反情節重大，
    抗告人之行為，顯已違反保安處分執行法第74之2第1款之規
    定且情節重大。原審法院因而依保安處分執行法第74條之3
    第1項之規定，撤銷其緩刑之宣告，於法並無不合。抗告人
    以前揭理由提起抗告，為無理由，應予駁回。
三、至於抗告人以是否再成立施用毒品罪，尚未經法院確定決，
    似不宜驟然撤銷緩刑之宣告云云。惟本件原審法院裁定係依
    臺灣台中地方法院檢察署檢察官，以抗告人於緩刑期內再度
    施用毒品海洛因，並經台灣台中地方法院檢察署提起公訴在
    案，抗告人顯已違反保安處分執行法第74之2第1款規定且情
    節重大之理由，將抗告人之緩刑之宣告予以撤銷。則縱該施
    用毒品案件，現由台中地方法院審理中，且尚未確定，惟原
    審法院裁定既非依上開刑法規定撤銷本件抗告人緩刑之宣告
    ，抗告人所指顯無適用之餘地，是該違反毒品危害防制條例
    案件縱尚未確定，並不影響上開原審法院裁定之認定，抗告
    人此部分抗告理由，亦不足採，併為敘明。
四、據上論斷，依刑事訴訟法第412條，裁定如主文。
中　　華　　民　　國　　96　　年　　6　　月　　1 　　日
        　　刑事第六庭    審判長法　官  李  文  雄
　　　　　　　　　　　　　　    法　官  邱  顯  祥
　　　　　　　　　　　　　　　  法　官  林  靜  芬
上列正本證明與原本無異。
不得再抗告。
                                書記官  林  素  妃
中　　華　　民　　國　　96　　年　　6 　　月　　4 　　日
